【裁判字號】    98,審訴,2996
【裁判日期】    990514
【裁判案由】    違反森林法等
【裁判全文】
臺灣桃園地方法院刑事判決            98年度審訴字第2996號
公  訴  人  臺灣桃園地方法院檢察署檢察官
被      告  甲○○
上列被告因違反森林法案件，經檢察官提起公訴（98年度偵字第
20690 號），被告於本院準備程序進行中，就被訴事實為有罪之
陳述，經本院告知簡式審判程序意旨，並聽取公訴人及被告之意
見後，本院合議庭裁定改依簡式審判程序審理，茲判決如下：
    主      文
甲○○共同犯森林法第五十二條第二項之竊取森林主產物未遂罪
，累犯，處有期徒刑捌月，併科罰金新臺幣肆萬貳仟元，罰金如
易服勞役，以新臺幣壹仟元折算壹日。扣案之鉗子、鋸子、番刀
、美工刀各壹支均沒收。
    事實及理由
一、犯罪事實：
    緣甲○○(1)於民國85年間因過失致死案件，經臺灣高等法院
    以84年度交上訴字第338 號判決判處有期徒刑1 年2 月確定
    ；(2)又於85年間因竊盜等案件，經臺灣宜蘭地方法院（下稱
    宜蘭地院）以85年度訴字第173 號判決分別判處有期徒刑4
    年、7 月，應執行有期徒刑4 年4 月，上訴後，經臺灣高等
    法院以85年度上易字第5962號判決駁回上訴確定，上開編號
    (1)(2)三罪經臺灣高等法院以86年度聲字第90號裁定應執行有
    期徒刑5 年5 月確定，於90年2 月8 日縮短刑期假釋出監並
    付保護管束，後經撤銷假釋，應執行殘刑2 年3 月29日；(3)
    復於91年間因竊盜案件，經宜蘭地院以91年度易字第225 號
    判決判處有期徒刑8 月確定；(4)另於同年間因竊盜等案件，
    經宜蘭地院以91年度易字第312 號判決判處有期徒刑8 月、
    罰金銀元500 元（經折算易服勞役1 日）確定，上開編號(3)
    (4)之有期徒刑部分經宜蘭地院以91年度聲字第828 號裁定應
    執行有期徒刑1 年2 月確定，並與上開殘刑、罰金接續執行
    ，於94年9 月16日因罰金易服勞役執行完畢出監。(5)復於96
    年間因竊盜等案件，經宜蘭地院以96年度羅簡字第120 號判
    決分別判處有期徒刑3 月、罰金新臺幣5000元確定，後經宜
    蘭地院以96年度聲減字第773 號裁定減為有期徒刑1 月15日
    、罰金新臺幣2500元（經折算易服勞役2 日）確定；(6)再於
    同年間因竊盜案件，經宜蘭地院以96年度易字第326 號判決
    分別判處有期徒刑3 月、4 月、5 月（減為有期徒刑2 月15
    日），定應執行有期徒刑9 月確定，上開編號(5)(6)各罪有期
    徒刑部分經宜蘭地院以96年度聲字第381 號裁定應執行有期
    徒刑10月確定，並與罰金接續執行，於97年4 月28日因期滿
    執行完畢出監（以上於本案均構成累犯）。詎其仍不知悔改
    ，與丁○○（另結）共同基於意圖為自己不法所有而竊取森
    林主產物之犯意聯絡，於98年9 月10日上午6 時許，結夥二
    人，且由丁○○持渠等分別所有、客觀上足供兇器使用，對
    人之生命、安全構成威脅之鋸子、鉗子、番刀、美工刀各1
    支等工具，共同前往位於桃園縣復興鄉大溪事業區第38林班
    地，共同竊取業經某不詳之人切割後置放於森林內之森林主
    產物扁柏樹瘤共4 塊（合計價值新臺幣【下同】21,000元）
    。嗣於同日中午12時15分許，丁○○、甲○○各欲搬運上開
    森林主產物1 塊、3 塊離開之際，遭行政院農業委員會林務
    局新竹林區管理處大溪工作站巡視員會同森林暨自然保育警
    察隊暨桃園縣政府警察局大溪分局巴陵派出所員警當場發覺
    後，甲○○旋將上開扁柏樹瘤3 塊棄置於現場逃逸而竊取未
    遂，而丁○○為上開人員當場查獲而竊盜未遂，並扣得上開
    鉗子、鋸子、番刀、美工刀各1 支。
二、證據名稱：
  (一)被告甲○○於檢察官偵訊、本院準備程序及審理中之自白。
  (二)證人乙○○於警詢及檢察官偵查中之證述，證人丙○○於檢
    察官偵查中之證述，共同正犯丁○○於警詢、檢察官偵查、
    本院準備程序及審理中之供述。
  (三)職務報告、會勘紀錄、贓物認領保管單、森林暨自然保育警
    察隊搜索扣押筆錄、扣押物品目錄表、新竹林區管理處大溪
    工作站大溪38林班針一級木扁柏樹瘤被害利用材積及總售價
    計算表各1 份、現場照片10張、扣案之鉗子、鋸子、番刀、
    美工刀各1 支。
  (四)臺灣高等法院被告前案紀錄表1 份。
三、核被告甲○○所為，係犯森林法第52條第2 項、第1 項第4
    款之結夥二人以上竊取森林主產物未遂罪。被告與共犯丁○
    ○間有犯意聯絡及行為分擔，為共同正犯。被告已著手竊取
    上開森林法所規定之「森林主產物」而不遂，為未遂犯，爰
    依刑法第25條第2 項之規定減輕其刑。又被告有如犯罪事實
    欄所示刑之執行紀錄，此有臺灣高等法院被告前案紀錄表1
    份附卷足稽，被告於受有期徒刑之執行完畢後，5 年內故意
    再犯本件有期徒刑以上之罪，為累犯，應依刑法第47條第1
    項規定，加重其刑。被告同時有刑之加重及減輕事由，依法
    應先加後減之。爰審酌被告犯罪之動機、目的、手段、其品
    性及智識程度、該等森林主產物之價值合計達為21,000元，
    有前開總售價計算表1 份在卷可按，惟未得逞即遭查獲，尚
    未造成重大損害及犯後坦承犯行，態度良好等一切情狀，量
    處如主文所示之刑，並就罰金部分諭知易服勞役之折算標準
    。又按刑法第38條第3 項係規定「犯人」所有供犯罪所用之
    物，得宣告沒收，並非規定屬「被告」所有之物，始得宣告
    沒收，而共同正犯於意思聯絡範圍內，組成一共犯團體，團
    體中之任何成員均為「犯人」，供犯罪所用之物，只要屬於
    「犯人」所有，均得宣告沒收，不以必屬於本件被告所有者
    為限（最高法院92年度台上字第787 號判決意旨參照），是
    扣案之鋸子1 支，被告雖否認為其所有，供稱為共犯丁○○
    所有，惟均為供渠等犯本件犯行所用之物，基於共同正犯責
    任共同之原則，爰依刑法第38條第1 項第2 款規定宣告沒收
    。另扣案之鉗子、番刀、美工刀各1 支，被告坦承為其所有
    ，且係供本件犯罪所用之物，業據被告於本院準備程序中供
    陳明確，爰均依刑法第38條第1 項第2 款規定宣告沒收。
四、應適用之法條：
    刑事訴訟法第299 條第1 項前段、第273 條之1 第1 項、第
    310 條之2 、第454 條第1 項，森林法第52條第2 項、第1
    項第4 款，刑法第11條前段、第28條、第25條第2 項、第47
    條第1 項、第42條第3 項、第38條第1 項第2 款。
五、如不服本判決，得自收受送達之翌日起10日內向本院提出上
    訴狀（應附繕本），其未敘述上訴理由者，應於上訴期間屆
    滿後20日內補提理由書狀於本院，上訴於臺灣高等法院。
本案經檢察官丁俊成到庭執行職務。
中    華    民    國    99    年    5     月    14    日
                  刑事庭        法  官  林靜梅
以上正本證明與原本無異。
如不服本判決應於收受判決後10日內向本院提出上訴書狀，並應
敘述具體理由。其未敘述上訴理由者，應於上訴期間屆滿後20日
內向本院補提理由書( 均須按他造當事人之人數附繕本) 「切勿
逕送上級法院」。
                                書記官  施春祝
中    華    民    國    99    年    5     月    14    日
附錄本案論罪科刑法條：
森林法第52條規定：
竊取森林主、副產物而有左列情形之一者，處6 月以上5 年以下
有期徒刑，併科贓額二倍以上五倍以下罰金：
一  於保安林犯之者。
二  依機關之委託或其他契約，有保護森林義務之人犯之者。
三  於行使林產採取權時犯之者。
四  結夥二人以上或僱使他人犯之者。
五  以贓物為原料，製造木炭、松節油、其他物品或培植菇類者
    。
六  為搬運贓物，使用牲口、船舶、車輛，或有搬運造材之設備
    者。
七  掘採、毀壞、燒燬或隱蔽根株，以圖罪跡之湮滅者。
八  以贓物燃料，使用於礦物之採取，精製石灰、磚瓦或其他物
    品之製造者。
前項未遂犯罰之。
第1 項第5 款所製物品，以贓物論，沒收之。

司法院資訊處製作；財團法人民間司法改革基金會備份。
